臺灣彰化地方法院刑事判決
110年度簡上字第133號
上  訴  人  
即  被  告  鄭祺炳


指定辯護人  本院公設辯護人  陳志忠  
上列上訴人即被告因妨害自由案件，不服本院中華民國110 年10
月29日110 年度簡字第1367號第一審簡易判決（聲請簡易判決處
刑案號：臺灣彰化地方檢察署110年度偵字第10120號），提起上
訴，本院管轄第二審之合議庭判決如下：
    主    文
上訴駁回。
    犯罪事實及理由
一、本案經本院管轄之第二審合議庭審理結果，認原審判決之認
    事、用法、量刑及沒收均無不當，應予維持，本案關於犯罪
    事實、證據、理由及沒收，除證據部分補充「被告於本院準
    備程序及審理中之自白」以外，其餘均引用如附件所示第一
    審簡易判決書（含檢察官聲請簡易判決處刑書）記載之犯罪
    事實、證據、理由及沒收。
二、被告上訴意旨略以：本案我願意認罪，但起因是被害人罵我
    及拿磚塊作勢要打我，希望法院可以給予緩刑之機會等語。
    辯護人並為被告主張：被告已坦承犯行，請審酌被告年歲已
    高，加上因對方刺激，一時失慮才為本案犯行，請求從輕量
    刑等語。
三、經查：
  ㈠按量刑輕重，係屬事實審法院得依職權自由裁量之事項，法
    官於有罪判決如何量處罪刑，甚或是否宣告緩刑，均為實體
    法賦予審理法官裁量之刑罰權事項，法官行使此項裁量權，
    自得依據個案情節，參酌刑法第57條所定各款犯罪情狀之規
    定，於法定刑度內量處被告罪刑；除有逾越該罪法定刑或法
    定要件，或未能符合法規範體系及目的，或未遵守一般經驗
    及論理法則，或顯然逾越裁量，或濫用裁量等違法情事之外
    ，自不得任意指摘其量刑違法。準此，法官量刑，如非有上
    揭明顯違法之情事，自不得擅加指摘其違法或不當。
　㈡被告雖以本案犯行係因對方言行刺激所引起等語置辯，且證
    人即被害人許銘家亦於警詢中證稱：被告當時徒手拿著耙子
    作勢要攻擊我，我當時很害怕，就作勢要撿起磚塊自我防衛
    ，但我只有作勢，沒有真正撿起磚塊等語（見偵卷第14頁）
    ，然雙方口角衝突，被告卻持尖銳鐵耙在被害人面前比畫作
    勢（見偵卷第17頁照片），並嚇稱「你再說就要拿這支耙子
    插下去！」等語（此為被告所坦承，並為證人許銘家於警詢
    證述屬實；見本院卷第42頁、偵卷第14頁），縱被害人許銘
    家有粗言相向、並作勢撿拾磚塊之情事，被告所為手段仍屬
    過激，且較之被害人之舉動，其危險性更高，惡性甚重，容
    有可責性，是以被告部分所辯，無從解免被告之犯行。又參
    酌上開情節，本院認原審以被告之責任為基礎，審酌一切情
    狀，依其職權行使，於法定刑度內從輕量處被告拘役20日，
    如易科罰金以新臺幣1000元折算1日，核無違誤或不當之處
    。　　
四、又被告固請求本院為緩刑之宣告，且被告雖係因與被害人發
    生衝突，而為本案犯行，然不問雙方衝突由何而生，被告分
    別以言語及手持鐵耙作勢恫嚇被害人之舉，容有惡性，非法
    之所許，況鐵耙尖銳，稍一不慎，即有可能實質傷害人身，
    是以被告所為情節並非輕微；而被告不僅未積極與被害人方
    面洽談和解，甚至於本案發生後之同年10月2日，被告另因
    垃圾回收問題又與被害人發生口角衝突，再次向被害人惡言
    相向，此情為被害人陳明，並有本院之電話紀錄表及臺灣彰
    化地方檢察署檢察官110年度偵字第13630號不起訴處分書附
    卷可查（該案業經檢察官以被告雖有口出「如果害我被關，
    出獄時會讓你死」等語，然該案告訴人許銘家並無心生畏懼
    之情形而為不起訴處分；見本院卷第47頁、第69-71頁），
    益徵被告並未警醒，仍不知深切自省，是以被告犯罪後雖已
    坦承犯行，惟既未積極尋求與被害人和解之機會，亦未獲被
    害人諒解等節，認依其行為情狀，仍有因自身犯罪行為承擔
    刑事法律責任之必要，冀收懲戒與教化之效，尚難認本件之
    宣告刑有暫不執行為適當之情形，自不宜宣告緩刑。
五、綜上，原審判決認事用法並無違誤，量刑亦屬妥適，難認有
    何裁量權濫用、違反刑事處罰原則之處。上訴人即被告請求
    給予緩刑，辯護人為被告請求從輕量刑，被告並以本案動機
    乃被害人言行刺激所引起為由提起上訴，為無理由，應予駁
    回。
六、依刑事訴訟法第455條之1第1項、第3項、第368 條、第373 
    條，判決如主文。
本案經檢察官林裕斌聲請簡易判決處刑，檢察官林士富到庭執行
職務。
中　　華　　民　　國　　111 　年　　3 　　月　　31　　日
                  刑事第五庭    審判長法  官  周淡怡
                                      法  官  李淑惠
                                      法  官  陳德池
以上正本證明與原本無異。
本件不得上訴。 
中　　華　　民　　國　　111 　年　　3 　　月　　31　　日
                                      書記官  陳火典

附件:
臺灣彰化地方法院刑事簡易判決 110年度簡字第1367號 聲　請　人　臺灣彰化地方檢察署檢察官 被　　　告　鄭祺炳　男　(民國00年0月0日生) 　　　　　　　　　　身分證統一編號：Z000000000號 　　　　　　　　　　住彰化縣○○鎮○○里○○街000號 上列被告因妨害自由案件，經檢察官聲請以簡易判決處刑（110年度偵字第10120號），本院判決如下：     主  文 鄭祺炳犯恐嚇危害安全罪，處拘役貳拾日，如易科罰金，以新臺幣壹仟元折算壹日。扣案之耙子壹把沒收。     事實及理由 一、本件犯罪事實、證據併所犯法條，除證據並所犯法條欄一(二)之「告訴人」應更正為「被害人」外，均引用檢察官聲請簡易判決處刑書之記載（如附件）。 二、扣案之耙子1支係被告所有且為被告犯罪所用之物，爰依刑法第38條第2項宣告沒收如主文所示。 三、據上論斷，依刑事訴訟法第449 條第1項前段、第450條第1項、第454 條第2 項，刑法第305條、第41條第1 項前段、第38條第2項前段，刑法施行法第1 條之1 第1 項，判決如主文。 四、如不服本判決，得於判決書送達之翌日起20日內，以書狀敘述理由，向本庭（院）提出上訴。 本案經檢察官林裕斌聲請以簡易判決處刑。 中　　華　　民　　國　110 　年　　10　　月　　29　　日                   刑事第四庭    法      官  許家偉 以上正本證明與原本無異。 如不服本件判決，得自收受送達之翌日起20日內，表明上訴理由，向本院提起上訴狀(須附繕本)。 告訴人或被害人對於判決如有不服具備理由請求檢察官上訴者， 其上訴期間之計算係以檢察官收受判決正本之日期為準。 中　　華　　民　　國　　110 　年　　10　　月　　29　　日 書  記  官　張良煜 附錄本案論罪科刑法條全文 中華民國刑法第305條 以加害生命、身體、自由、名譽、財產之事恐嚇他人，致生危害於安全者，處2年以下有期徒刑、拘役或9千元以下罰金。  附件 臺灣彰化地方檢察署檢察官聲請簡易判決處刑書　                                     110年度偵字第10120號 　　被　　　告　鄭祺炳　男　68歲（民國00年0月0日生） 　　　　　　　　　　　　住彰化縣○○鎮○○里0鄰○○街000 　　　　　　　　　　　　號 　　　　　　　　　　　　國民身分證統一編號：Z000000000號 上列被告因妨害自由案件，業經偵查終結，認為宜聲請以簡易判決處刑，茲將犯罪事實及證據並所犯法條分敘如下： 　　　　犯罪事實 一、鄭祺炳與許銘家因停車問題而產生糾紛，於民國110年5月17日11時48分許，鄭祺炳前去許銘家之住處即彰化縣○○鎮○○路000號與之理論。兩人發生口角後，鄭祺炳竟基於恐嚇危害許銘家安全之犯意，在彰化縣鹿港鎮裕民街109巷之巷 口處，持前端有4個長齒之長柄耙子在許銘家面前比劃，並恫稱：「你再說就要拿這支耙子插下去！」等語，令許銘家心生畏懼。員警獲報後，當場扣得上開耙子1支。 二、案經許銘家訴由彰化縣警察局鹿港分局報告偵辦。 　　　　證據並所犯法條 一、證據：     (一)被告鄭祺炳之供述。被告承認隨手拿起耙子要嚇告訴人許銘家，惟辯稱：因他先罵我髒話，又拿起地上的石頭作勢要丟我，我才嚇他，讓他不敢丟我。     (二)告訴人許銘家之指訴。     (三)目擊證人許趙秀卿之證詞。     (四)現場照片2張、彰化縣警察局鹿港分局扣押筆錄及扣押物品目錄表在卷、耙子1支扣案可資佐證。     被告所涉恐嚇危害安全犯嫌已堪認定。 二、核被告所為，係犯刑法第305條恐嚇危害安全罪嫌。扣案之耙子1支係被告所有且係供犯罪所用之物，請依法宣告沒收。 三、依刑事訴訟法第451條第1項聲請逕以簡易判決處刑。 　　此  致 臺灣彰化地方法院 中　　華　　民　　國　 110　　年　　 9 　 月　  22 　 日                               檢 察 官  林 裕 斌 本件正本證明與原本無異。 中　　華　　民　　國　 110　　年　　 9 　 月　  27    日                               書 記 官  楊 自 剛 所犯法條： 中華民國刑法第305條 以加害生命、身體、自由、名譽、財產之事恐嚇他人，致生危害 於安全者，處 2 年以下有期徒刑、拘役或 9 千元以下罰金。 參考法條： 中華民國刑法第38條 違禁物，不問屬於犯罪行為人與否，沒收之。 供犯罪所用、犯罪預備之物或犯罪所生之物，屬於犯罪行為人者 ，得沒收之。但有特別規定者，依其規定。 前項之物屬於犯罪行為人以外之自然人、法人或非法人團體，而 無正當理由提供或取得者，得沒收之。但有特別規定者，依其規 定。 前二項之沒收，於全部或一部不能沒收或不宜執行沒收時，追徵 其價額。 附記事項： 本件係依刑事訴訟法簡易程序辦理，法院簡易庭得不傳喚被告、 輔佐人、告訴人、告發人等出庭即以簡易判決處刑；被告、被害 人、告訴人等對告訴乃論案件如已達成民事和解而要撤回告訴或 對非告訴乃論案件認有受傳喚到庭陳述意見之必要時，請即另以 書狀向簡易法庭陳述或請求傳訊。